# 企业出资合作经营但没有股权

提问人：柳寒秋 时间：2017-07-10 13:03:22
企业出资（没有股权，但重大决策事项需双方一致同意）与供应商合作经营，共担风险、共享收益（税后五五分成）,合作期满后收回投资款。请问各位老师，由于该项投资不具有被投资方的股权，故不满足长期股权投资的定义。那么该投资款作为可供出售金融资产核算还是应该作为其他非流动资产核算呢？

回答人：chenyiwei
是否对方承诺保本？“共担风险、共享收益”与“合作期满后收回投资款”似乎矛盾？在实际操作中谁主导这个合作项目？实际运作机制如何？